ko: 쥬얼리 구성품 포함: 발찌; 뱅글; 바디 체인; 팔찌; 브로치; 체인; 참; 초커; 커프링크스; 귀걸이; 헤어 액세서리; 망티카; 목걸이; 코걸이; 펜던트; 반지; 넥타이 핀; 발가락지; 시계; 기타
ja: ジュエリーピース付き: アンクレット; バングル; ボディチェーン; ブレスレット; ブローチ; チェーン; チャーム; チョーカー; カフスボタン; イヤリング/ピアス; ヘアアクセサリー; マーンティッカ; ネックレス; 鼻ピアス; ペンダント; リング; ネクタイピン; トゥリング; ウォッチ; その他
fr: Bijoux inclus: Bracelet de cheville; Jonc; Chaîne de corps; Bracelet; Broche; Chaîne; Breloque; Ras-de-cou; Boutons de manchette; Boucles d’oreilles; Accessoire pour cheveux; Maang tikka; Collier; Anneau de nez; Pendentif; Bague; Pince à cravate; Bague d’orteil; Montre; Autre
hu: Tartozék ékszerelemek: Bokalánc; Merev karkötő; Testlánc; Karkötő; Bross; Lánc; Charm; Choker; Mandzsettagomb; Fülbevaló; Hajdísz; Maang tikka; Nyaklánc; Orrkarika; Medál; Gyűrű; Nyakkendőtű; Lábujjgyűrű; Óra; Egyéb
bg-BG: Включени бижута: Гривна за глезен; Твърда гривна; Верижка за тяло; Гривна; Брошка; Синджир; Талисман; Чокър; Ръкавели; Обеци; Аксесоар за коса; Маанг тика (индийски аксесоар за глава); Колие; Обеца за нос; Висулка; Пръстен; Игла за вратовръзка; Пръстен за крак; Часовник; Други
pl: Dołączono elementy biżuterii: Bransoletka na kostkę; Sztywna bransoletka; Łańcuszek na ciało; Bransoletka; Broszka; Łańcuszek; Zawieszka; Choker; Spinki do mankietów; Kolczyki; Ozdoba do włosów; Tikka (ozdoba na głowę); Naszyjnik; Kolczyk do nosa; Wisiorek; Pierścionek; Spinka do krawata; Pierścionek na palec u stopy; Zegarek; Inne
ro-RO: Piese de bijuterie incluse: Brățară de gleznă; Brățară fixă; Lanț de corp; Brățară; Broșă; Lanț; Talisman; Choker; Butoni; Cercei; Accesoriu de păr; Maang tikka; Colier; Inel de nas; Pandantiv; Inel; Ac de cravată; Inel de deget de la picior; Ceas; Altele
es: Piezas de joyería incluidas: Tobillera; Pulsera rígida; Cadena para el cuerpo; Pulsera; Broche; Cadena; Dije; Gargantilla; Gemelos; Aretes; Accesorio para el cabello; Maang tikka; Collar; Anillo para la nariz; Colgante; Anillo; Pisacorbatas; Anillo para el dedo del pie; Reloj; Otra
pt-PT: Peças de joalharia incluídas: Tornozeleira; Escrava; Corrente de corpo; Pulseira; Broche; Corrente; Conta/Pendente; Gargantilha; Botões de punho; Brincos; Acessório de cabelo; Maang tikka; Colar; Piercing de nariz; Pendente; Anel; Mola de gravata; Anel de dedo do pé; Relógio; Outro
en: Jewelry pieces included: Anklet; Bangle; Body chain; Bracelet; Brooch; Chain; Charm; Choker; Cufflinks; Earrings; Hair accessory; Maangtikka; Necklace; Nose ring; Pendant; Ring; Tie clip; Toe ring; Watch; Other
fi: Mukana tulevat korut: Nilkkakoru; Rengasrannekoru; Vartaloketju; Rannekoru; Rintakoru; Ketju; Hela; Choker; Kalvosinnapit; Korvakorut; Hiuskoru; Maangtikka; Kaulakoru; Nenärengas; Riipus; Sormus; Solmioneula; Varvassormus; Kello; Muu
zh-CN: 包括珠宝首饰: 脚链; 手镯; 身体链; 手链; 胸针; 链条; 吊饰; 颈圈; 袖扣; 耳环; 发饰; 额饰; 项链; 鼻环; 吊坠; 戒指; 领带夹; 脚趾环; 手表; 其他
nb: Inkluderte smykkeelementer: Ankelkjede; Armring; Kroppskjede; Armbånd; Brosje; Kjede; Anheng; Choker; Mansjettknapper; Øredobber; Hårtilbehør; Maang tikka; Halskjede; Nesering; Anheng; Ring; Slipsknål; Tåring; Klokke; Annet
sk-SK: Vrátane jednotlivých dielov šperku: Retiazka na členok; Pevný náramok; Retiazka na telo; Náramok; Brošňa; Retiazka; Prívesok na náramok; Choker; Manžetové gombíky; Náušnice; Doplnok do vlasov; Maang tikka; Náhrdelník; Piercing do nosa; Prívesok; Prsteň; Spona na kravatu; Prsteň na nohu; Hodinky; Iné
tr: Dahil olan takı parçaları: Halhal; Halka bilezik; Vücut zinciri; Bileklik; Broş; Zincir; Charm; Tasma kolye; Kol düğmesi; Küpe; Saç aksesuarı; Maang tikka; Kolye; Hızma; Kolye ucu; Yüzük; Kravat iğnesi; Ayak parmağı yüzüğü; Saat; Diğer
da: Smykker medfølger: Ankelkæde; Armring; Kropskæde; Armbånd; Broche; Kæde; Vedhæng; Choker; Manchetknapper; Øreringe; Hårpynt; Maang tikka; Halskæde; Næsering; Vedhæng; Ring; Slipsenål; Tåring; Ur; Andet
lt-LT: Į komplektą įeinančios juvelyrinių dirbinių dalys: Kulkšnies grandinėlė; Kieta apyrankė; Kūno grandinėlė; Apyrankė; Sagė; Grandinėlė; Pakabukas; Prigludęs vėrinys; Sąsagos; Auskarai; Plaukų aksesuaras; Maang tikka; Vėrinys; Nosies žiedas; Pakabukas; Žiedas; Kaklaraiščio segtukas; Kojos piršto žiedas; Laikrodis; Kita
it: Pezzi di gioielleria inclusi: Cavigliera; Bracciale rigido; Catenina per il corpo; Braccialetto; Spilla; Catenina; Ciondolo; Choker; Gemelli; Orecchini; Accessorio per capelli; Maang tikka; Collana; Anello da naso; Pendente; Anello; Fermacravatta; Anello da piede; Orologio; Altro
de: Enthaltener Schmuck: Fußkettchen; Armreif; Körperkette; Armband; Brosche; Kette; Charm; Choker; Manschettenknöpfe; Ohrringe; Haar-Accessoire; Maang Tikka; Halskette; Nasenring; Anhänger; Ring; Krawattennadel; Zehring; Uhr; Sonstige
el: Περιλαμβάνονται κοσμήματα: Βραχιόλι ποδιού; Σταθερό βραχιόλι; Αλυσίδα σώματος; Βραχιόλι; Καρφίτσα; Αλυσίδα; Στολίδι (Charm); Τσόκερ; Μανικετόκουμπα; Σκουλαρίκια; Αξεσουάρ μαλλιών; Maang tikka; Κολιέ; Σκουλαρίκι μύτης; Μενταγιόν; Δαχτυλίδι; Κλιπ γραβάτας; Δαχτυλίδι ποδιού; Ρολόι; Άλλο
vi: Các món trang sức đi kèm: Lắc chân; Vòng tay không khóa; Dây chuyền toàn thân; Vòng tay; Trâm cài; Dây chuyền; Charm; Vòng cổ choker; Khuy măng sét; Khuyên tai; Phụ kiện tóc; Phụ kiện tóc Maangtikka; Dây chuyền; Khuyên mũi; Mặt dây chuyền; Nhẫn; Kẹp cà vạt; Khuyên ngón chân; Đồng hồ; Khác
zh-TW: 包含珠寶件數: 腳鍊; 手鐲; 身體鍊; 手鍊; 胸針; 鍊條; 吊飾; 頸鍊; 袖扣; 耳環; 髮飾; 額飾 (Maang Tikka); 項鍊; 鼻環; 墜飾; 戒指; 領帶夾; 腳趾環; 手錶; 其他
nl: Inbegrepen sieraden: Enkelbandje; Armring; Lichaamsketting; Armband; Broche; Ketting; Bedel; Choker; Manchetknopen; Oorbellen; Haaraccessoire; Maang tikka; Halsketting; Neusring; Hanger; Ring; Dasklem; Teenring; Horloge; Overig
th: เครื่องประดับที่รวมอยู่ในชุด: สร้อยข้อเท้า; กำไล; สร้อยประดับตัว; สร้อยข้อมือ; เข็มกลัด; สร้อยคอ; ชาร์ม; โชคเกอร์; คัฟลิงก์; ต่างหู; เครื่องประดับผม; มางทิกก้า; สร้อยคอ; ห่วงจมูก; จี้; แหวน; ที่หนีบเนกไท; แหวนนิ้วเท้า; นาฬิกา; อื่นๆ
sl-SI: Vključeni kosi nakita: Verižica za gleženj; Toga zapestnica; Verižica za telo; Zapestnica; Broška; Verižica; Obesek; Ovratnica; Manšetni gumbi; Uhani; Dodatek za lase; Maang tikka; Ogrlica; Uhan za nos; Obesek; Prstan; Sponka za kravato; Prstan za nogo; Ura; Drugo
sv: Smycken som medföljer: Fotlänk; Stelt armband; Kroppskedja; Armband; Brosch; Kedja; Berlock; Choker; Manschettknappar; Örhängen; Håraccessoar; Maangtikka; Halsband; Näring; Hängsmycke; Ring; Slipsnål; Tåring; Klocka; Annat
cs: Součástí balení jsou šperky: Nákotník; Kruhový náramek; Tělový řetízek; Náramek; Brož; Řetízek; Přívěsek (charm); Choker; Manžetové knoflíčky; Náušnice; Doplněk do vlasů; Maangtikka; Náhrdelník; Kroužek do nosu; Přívěsek; Prsten; Spona na kravatu; Prsten na nohu; Hodinky; Jiné
pt-BR: Peças de joia inclusas: Tornozeleira; Bracelete; Corrente de corpo; Pulseira; Broche; Corrente; Pingente; Gargantilha; Abotoaduras; Brincos; Acessório de cabelo; Maang tikka; Colar; Piercing de nariz; Pingente; Anel; Prendedor de gravata; Anel de dedo do pé; Relógio; Outros
ru: Ювелирные изделия в комплекте: Анклет; Жесткий браслет; Цепочка для тела; Браслет; Брошь; Цепочка; Шарм; Чокер; Запонки; Серьги; Аксессуар для волос; Манг тикка; Ожерелье (Колье); Кольцо для носа (Пирсинг для носа); Кулон; Кольцо; Зажим для галстука; Кольцо на палец ноги; Часы; Другое
hr-HR: Uključeni komadi nakita: Narukvica za gležanj; Čvrsta narukvica; Lanac za tijelo; Narukvica; Broš; Lančić; Privjesak; Ogrlica uz vrat (choker); Manžete; Naušnice; Dodatak za kosu; Maang tikka; Ogrlica; Prsten za nos; Privjesak; Prsten; Igla za kravatu; Prsten za nožni prst; Sat; Ostalo